【裁判字號】    97,交訴,16
【裁判日期】    970130
【裁判案由】    公共危險等
【裁判全文】
臺灣臺中地方法院刑事判決              97年度交訴字第16號
公  訴  人  臺灣臺中地方法院檢察署檢察官
被      告  戊○○
                    （現羈押於臺灣臺中看守所）
上列被告因公共危險等案件，經檢察官提起公訴（96年度偵字第
27806號），被告於本院準備程序就被訴事實為有罪之陳述，經
本院合議庭裁定改行簡式審判程序審理，判決如下：
    主    文
戊○○竊盜，累犯，處有期徒刑伍月，扣案之鑰匙貳把，沒收；
又因過失傷害人，處有期徒刑肆月；又駕駛動力交通工具肇事，
致人受傷而逃逸，累犯，處有期徒刑柒月；又竊盜，累犯，處有
期徒刑伍月，扣案之鑰匙貳把，沒收。應執行有期徒刑壹年柒月
，扣案之鑰匙貳把，沒收。
    犯罪事實
一、戊○○曾於民國93年間，因竊盜、施用毒品案件，經本院分
    別判處應執行有期徒刑1年10月、1年確定，嗣經本院定應執
    行刑為有期徒刑2年9月確定，甫於96年4月26日保護管束期
    滿而執行完畢。詎戊○○仍不知悔改，復意圖為自己不法之
    所有，於96年11月19日上午7時許，在臺中縣太平市○○○
    街8號前，以其所有之鑰匙二把，竊取林俊旭所有、乙○○
    所使用之車牌號碼PV3－107號重型機車，供自己騎乘所用。
    嗣於96年11月22日上午某時許，戊○○為載送不知情之許家
    祥（另由檢察官為不起訴處分）回家，渠等二人便自臺中縣
    太平市之「菲力貓電子遊戲場」，輪流騎乘由戊○○竊得之
    上開車牌號碼PV3－107號重型機車，一同往許家祥之家中方
    向行駛。然戊○○與許家祥於當日（96年11月22日）上午9
    時30分許，卻在回許家祥家之途中，適遇警方之巡邏勤務，
    當時騎乘機車之戊○○一時心虛，遂囑許家祥趕緊下車，其
    欲躲避警方查緝。戊○○便一人獨自騎乘該機車加速，沿臺
    中縣太平市○○○○○街由東往西方向逃竄。俟於當日（96
    年11月22日）上午9時50分許，戊○○騎乘上開機車行經臺
    中市太平市○○○○○街與大興二十二街36巷之交岔路口時
    ，適有丁○○○沿臺中縣太平市○○○○○街由西往東方向
    步行行經該地，並欲右轉進入大興二十二街36巷。戊○○原
    應注意車前狀況，隨時採取必要之安全措施。而依當時情形
    ，又無不能注意之情事。戊○○竟疏未注意及此，在上揭交
    岔路口，貿然左轉轉進大興二十二街36巷，並致強烈撞擊丁○○○，使丁○○○倒地受有頭部外傷併腦震盪及頭皮1公
    分撕裂傷、胸部挫傷併左側第2至第6肋骨骨折及左肩挫傷併
    肩胛骨骨折等傷害。詎戊○○知悉肇事後，竟逕自棄車逃離
    現場，並未察看詢問丁○○○之傷勢及報警救護。而戊○○
    為逃避查緝，竟另生起為自己不法所有之犯意，於當日（96
    年11月22日）上午10時許，在臺中縣太平市○○路530巷12
    號前，以其所有之鑰匙二把，竊取丙○○所有之車牌號碼
    XN9－350號重型機車，用以作為逃離現場之用。待戊○○轉
    動電門發動引擎，甫竊取得手之際，適為警方發現而當場查
    獲。
二、案經丁○○○訴由臺中縣警察局太平分局報請臺灣臺中地方
    法院檢察署檢察官偵查起訴。
    理    由
一、訊據被告戊○○對於上開犯罪事實坦承不諱，核與被害人丁○○○、乙○○、丙○○分別於警詢、偵查中證述之情節相
    符，並有道路交通事故現場圖1份、道路交通事故調查表1份
    、刑案現場測繪圖1份、現場照片4張、診斷證明書1份、贓
    物認領保管單2份、臺中縣警察局車輛尋獲電腦輸入單1份附
    於警卷可稽，復有扣案之鑰匙2把可資佐證。查被告竊取被
    害人乙○○、丙○○之機車各1輛，其顯有為自己不法所有
    之意圖。又按汽車行駛時，駕駛人應注意車前狀況，並隨時
    採取必要之安全措施，道路交通安全規則第94條第3項定有
    明文，被告騎駛機車自應注意上開規定，且依肇事當時為「
    天候晴、日間自然光線、視距良好、柏油路面乾燥、無障礙
    物」等客觀情狀，足見被告並無不能注意之情事，竟仍騎駛
    機車行經交岔路口時，疏未注意有行人丁○○○行經該處而
    撞及丁○○○，其確有過失，且其過失與被害人丁○○○所
    受之傷害間亦有相當因果關係。被告之自白核與事實相符，
    事證明確，其犯行洵堪認定。
二、核被告所為，係犯刑法第320條第1項之竊盜罪、第284條第1
    項前段之過失傷害罪、第185條之4之駕駛動力交通工具肇事
    致人受傷而逃逸罪。被告二次竊盜犯行與過失傷害、駕駛動
    力交通工具肇事致人受傷而逃逸之犯行，犯意各別，行為互
    殊，應予分論併罰。查被告曾於93年間，因竊盜、施用毒品
    案件，經本院分別判處應執行有期徒刑1年10月、1年確定，
    嗣經本院定應執行刑為有期徒刑2年9月確定，甫於96年4月
    26日保護管束期滿而執行完畢，此有臺灣高等法院被告前案
    紀錄表及臺灣臺中地方法院檢察署刑案資料查註紀錄表在卷
    可參，其於受有期徒刑之執行完畢後，5年以內故意再犯本
    件有期徒刑以上之竊盜罪及駕駛動力交通工具肇事逃逸罪，
    為累犯，應依刑法第47條第1項之規定，加重其刑。爰審酌
    被告犯罪之動機、目的、手段、其品行及智識程度、犯罪所
    生之危害、及其犯後坦承犯行，態度尚佳等一切情狀，量處
    如主文所示之刑，並定其應執行之刑。扣案之鑰匙2把，係
    被告所有供竊盜機車所用之物，此據被告於本院審理時供述
    明確，應依刑法第38條第1項第2款之規定宣告沒收。
據上論斷，應依刑事訴訟法第273條之1第1項、第299條第1項前
段，刑法第320條第1項、第284條第1項前段、第185條之4、第47
條第1項、第51條第5款、第38條第1項第2款，刑法施行法第1條
之1第1項，判決如主文。
本案經檢察官甲○○到庭執行職務。
中    華    民    國    97    年    1     月    30    日
                  刑事第八庭    法  官  簡源希
如不服本判決，應於收受送達後10日內向本院提出上訴書狀（應
敘述具體理由並附繕本）。
上訴書狀如未敘述理由，應於上訴期間屆滿後20日內補提理由書
於本院。
                                書記官  黃雅青
中    華    民    國    97    年    1     月    30    日
附錄論罪科刑法條：
刑法第320條第1項意圖為自己或第三人不法之所有，而竊取他人
之動產者，為竊盜罪，處5年以下有期徒刑、拘役或5百元以下罰
金。
刑法第284條第1項因過失傷害人者，處6月以下有期徒刑、拘役
或5百元以下罰金，致重傷者，處1年以下有期徒刑、拘役或5百
元以下罰金。
刑法第185條之4駕駛動力交通工具肇事，致人死傷而逃逸者，處
6月以上5年以下有期徒刑。


司法院資訊處製作；財團法人民間司法改革基金會備份。
